---
title: "Utilisation de Distill pour créer un site web"
description: |
  Cette page d'utilisation de Distill a été produite avec Distill
author:
  - name: Marie-Pierre Etienne 
    url: https://marieetienne.github.io/
    affiliation: Agrocampus Ouest
    affiliation_url: http://agrocampus-ouest.fr
date: "`r Sys.Date()`"
output: distill::distill_article
---

```{r setup, include=FALSE}
knitr::opts_chunk$set(echo = FALSE)
```


## Présentation de Distill

Distill est un format de publication pour les articles scientifiques publiés en ligne.  

Cette page est produite avec Distill en suivant la [documentation](https://rstudio.github.io/distill).


Dans un document RMarkdown, on peut spécifier que la sortie est un document Distill dans le champs output du yaml en début de fichier.

Différents types de document distill sont disponibles :

```{r dist_pres_1, eval=FALSE}
title: "Utilisation de Distill pour créer un site web"
description: |
  Cette page d'utilisation de Distill a été produite avec Distill
author:
  - name: Marie-Pierre Etienne 
    url: https://marieetienne.github.io/
    affiliation: Agrocampus Ouest
    affiliation_url: http://agrocampus-ouest.fr
date: "`r Sys.Date()`"
output: distill::distill_article
```



##  



