---
title: "Utilisation de Distill pour créer des documents scientifiques destinés au web"
description: |
  Cette page d'utilisation de Distill a été produite avec Distill
author:
  - name: Marie-Pierre Etienne 
    url: https://marieetienne.github.io/
    affiliation: Agrocampus Ouest
    affiliation_url: http://agrocampus-ouest.fr
date: "`r Sys.Date()`"
bibliography: biblio.bib
output: distill::distill_article

---

```{r setup, include=FALSE}
knitr::opts_chunk$set(echo = FALSE)
```


## Présentation de Distill

Distill est un format de publication pour les articles scientifiques publiés en ligne.  

Cette page est produite avec Distill en suivant la [documentation](https://rstudio.github.io/distill).


Dans un document RMarkdown, on peut spécifier que la sortie est un document Distill dans le champs output du yaml en début de fichier.

Différents types de document distill sont disponibles :

```{r dist_pres_1, eval=FALSE, echo=TRUE}
title: "Utilisation de Distill pour créer un site web"
description: |
  Cette page d'utilisation de Distill a été produite avec Distill
author:
  - name: Marie-Pierre Etienne 
    url: https://marieetienne.github.io/
    affiliation: Agrocampus Ouest
    affiliation_url: http://agrocampus-ouest.fr
date: "`r Sys.Date()`"
bibliography: biblio.bib
output: distill::distill_article
```


## Spécifités de la sortie distill_article

Lorsque l'on spécifie le type distill_article, on a accès aux champs author dans le yml.
Ce champ permet de spécifier facilement, les noms et les affilitations des différents auteurs.


On peut également ajouter un fichier de bibliographie de type fichier .bib.  

Si le fichier `biblio.bib`contient la référence 

```{r, eval=FALSE, echo=TRUE}
@book{xie2018r,
  title={R markdown: The definitive guide},
  author={Xie, Yihui and Allaire, Joseph J and Grolemund, Garrett},
  year={2018},
  publisher={Chapman and Hall/CRC}
}

```

On peut le citer grâce à la commande  `[@xie2018r]`, par exemple [@xie2018r], [@xie2015] est une référence essentiel pour l'utilisation de Rmarkdown.


On peut également ajouter des notes de coté  avec la commande `<aside> contenu </aside>`

<aside>
Ce commentaire apparaitra sur le coté 
</aside>



## Spécificités de la sortie distill_website




## Acknowledgments {.appendix}

This is a place to recognize people and institutions. It may also be a good place
to acknowledge and cite software that makes your work possible.