---
title: "FinistR: bootcamp R à Roscoff"
date: "du 26 au 30 août 2019"
output: 
  html_document:
   toc: true
   toc_float: true
---

```{r setup, include=FALSE}
knitr::opts_chunk$set(echo = TRUE)
library(tidyverse)
library(stringr)
```

## Où ? Quand ?


La station biologique de Roscoff accueillera la troisième édition du R Bootcamp  du groupe  [State Of The R](https://stateofther.github.io/) **du 26 août  au 30 août 2019**.

<iframe src="https://www.google.com/maps/embed?pb=!1m17!1m11!1m3!1d863.0230997053625!2d-3.987533179360306!3d48.72647094495075!2m2!1f0!2f0!3m2!1i1024!2i768!4f13.1!3m3!1m2!1s0x4813e153cbdda967%3A0x6cd2956ee2bb8cfb!2sStation+Biologique+de+Roscoff!5e1!3m2!1sfr!2sfr!4v1557410926937!5m2!1sfr!2sfr" width="600" height="450" frameborder="0" style="border:0" allowfullscreen></iframe>

## Quoi ?

Cette semaine sera consacrée à l'approfondissement de diverses thématiques (méthodologiques, techniques) autour du logiciel `R`: ce site proposera un compte rendu des différents thèmes abordés. Les participants collaborent tous au contenu de ce site lors d'ateliers organisés en petits groupes.

Le compte rendu des éditions précédentes sont disponibles 

  - [Finist'R 2018](https://stateofther.github.io/finistR2018/)
  - [Finist'R 2017](https://stateofther.github.io/finistR2017/)


```{r, echo=FALSE}
participants <- read.table('ListeParticipants_feuille3.csv', sep = ',', header= TRUE) %>% as_tibble()
```

L'atelier Finist'R 2019 se tient à la Station Biologique de Roscoff du 26 au 30 août 2018. Les participants sont

```{r, echo=FALSE}
participants %>% DT::datatable()
```



Le programme proposé est  le suivant


```{r, echo=FALSE}
prog <- as_tibble(readODS::read.ods(file = 'Programme.ods')[[1]])
prog <- prog %>%  rename(Horaire=A, Lundi = B, Mardi=C, Mercredi=D, Jeudi=E, Vendredi=F) %>%
  filter(!(Horaire==''))
prog %>%  gather(key = condition, value = activité, -Horaire) %>%  distinct(activité) %>% as_vector -> activites

  activites %>% tibble::enframe(name = NULL) %>% mutate(col = ifelse ( str_detect(value ,'Bilan'), '#f9d194', '')) %>%
     mutate(col = ifelse ( col =='' & str_detect(value ,'Atelier 1'), '#def7cf', col)) %>%
     mutate(col = ifelse ( col =='' & str_detect(value ,'Atelier 2'), '#c3f2a7', col)) %>%
     mutate(col = ifelse ( col =='' & str_detect(value ,'Atelier 3'), '#b5f48d', col)) %>%
     mutate(col = ifelse ( col =='' & str_detect(value ,'Atelier 4'), '#96e863', col)) %>%
     mutate(col = ifelse ( col =='' & str_detect(value ,'Atelier 5'), '#96cf47', col)) %>%
     mutate(col = ifelse ( col =='' & str_detect(value ,'Repas'), '#d2d9d6', col))  %>%
     mutate(col = ifelse ( col =='' & str_detect(value ,'Pause'), '#d2d9d6', col))%>%
     mutate(col = ifelse ( col =='', '#9cd9d6', col)) %>%
     mutate(col = ifelse ( value =='' , '', col)) %>% select(col) %>% as_vector()-> color_used

  DT::datatable(prog) %>% DT::formatStyle( columns = c(2:ncol(prog)),   backgroundColor = DT::styleEqual(activites , color_used ))
```

Les séquences en vert correspondent à des séances d'atelier en sous groupes. Les séquences en jaune correspondent à un panorama du sujet indiqué, tandis que les séquences en bleu correspondent à des temps de réflexion et rédaction sur le rendu final.


## Atelier 1 : Distill, communication et diffusion avec R

### Exploration du package distill pour la creation de document scientifique

### R pour la communication
- des nouvelles de blogdown
- des sites web avec R
- ...


### Idées de réalisation
- Mise en place du site de rendu
- Structuration d'un document distill pour la soumission dans des conférences (RencontreR 2020 ?)



##  Atelier 2 : R écosysteme : Docker, R et Python, R et

### Docker

- Mettre en place les élements pour créer une image Docker, tester différentes instances pour utiliser différentes versions de R sur la même machine
- reticulate pour lier Python et R
-

### Idées de réalisation
- Comparer les résultats (performance et temps de calcul) d'une approche de classification par forêts aléatoires en R et Python




## Atelier 3 :  R for big data

### Manipuler des données massives sous R

- package  [data.table  ](https://cran.r-project.org/web/packages/data.table/vignettes/datatable-intro.html)


### H20
- [R et H2O ](https://www.h2o.ai/wp-content/uploads/2018/01/RBooklet.pdf)


### Idées de réalisation
- un gros jeu de données, on compare les performances de différents modèles d'apprentissage


## Atelier 4 : tidyverse : quoi de neuf ?


- Un tour des nouveautés dans le tidyverse



## Atelier 5 : Modèle mixte avec R : quelles sont les bonnes options ?

-  les packages à comparer lme4,  lmerTest, MCMCglmm, mlmRev, broom.mixed, nlme, glmmmTMB
-  [spaMM](https://kimura.univ-montp2.fr/~rousset/spaMM/spaMMintro.pdf)






