---
title: "Utilisation du package Julia MixedModels depuis R"
output: html_document
---

```{r setup, include=FALSE}
knitr::opts_chunk$set(echo = TRUE, 
                      cache = TRUE)
```

Antoine Jardin, dans un [post](http://osc.cnrs.fr/RT20/2015/local/documents/S4_Jardin.html) 
de 2015, compare les performances du package R `lme4` et 
[MixedModels](https://github.com/dmbates/MixedModels) écrit en Julia.
La version Julia peut être plus beaucoup rapide.

Douglas Bates, ancien développeur de lme4, et créateur du  
package Julia MixedModels montre dans ce [post](https://rpubs.com/dmbates/377897) 
comment appeler ce package depuis R.

Pour apprendre à utiliser MixedModels il y a la [documentation](https://dmbates.github.io/MixedModels.jl/stable/)
et [une collection de notebooks](https://github.com/dmbates/MixedModelsinJulia) très détaillés.

Pour exécuter la suite vous devez installer [Julia](https://julialang.org/downloads/).

## Bibliothèque `lme4` pour les modèles mixtes en R

```{r package}
library(lme4)
```

## Données sur les rats fournies par Pierre Barbillon

```{r data}
don <- read.table("data/gdpcumjour.csv", dec = ",", sep = ";", header = TRUE)

don$tpsF <- as.factor(don$tps)
don$bbF <- as.factor(don$bb)
don$tpsN <- as.numeric(don$tpsF)
don$mereF <- as.factor(don$mere)
```

```{r computemixedmodel}
system.time(model <- lmer(gdp ~ tpsF * gest * ps + (1 | bbF), data = don))
```

```{r summary}
summary(model)
```

## Démarrer la session julia

Cette étape nécessite d'avoir installé Julia sur son système et d'avoir spécifié `JULIA_HOME` dans le `.Renviron`. Il faut également installer les packages `Rcall` et `MixedModels` dans Julia (comme indiqué sur la cette [page](https://rpubs.com/dmbates/377897)). Parfois il faut également exécuter la commande `Pkg.build("Arpack")` dans Julia.


```{r calljulia}
library(JuliaCall)
jl <- julia_setup() 
```

## Transférer les données et la formule du modèle vers la session Julia 

```{r transfer}
jl$assign("form", formula(model))
jl$assign("don", don)
```

## Chargement du package MixedModels

```{r juliapackage}
# julia_install_package("MixedModels")
jl$library("MixedModels")
```

## Exécuter la fonction julia

```{r fitjulia}
jl$eval("@elapsed fm = fit(LinearMixedModel, form, don)")
```

```{r results}
jl$eval("fm")
```
