---
title: "Intégration de codes python dans R avec le package reticulate"
author: "Marie Morvan, Marine Marjou, Pierre Navaro, Claire Gayral"
date: "27/08/2019"
output: html_document
---

```{r setup, include=FALSE}
knitr::opts_chunk$set(echo = TRUE)
```
Nous allons vous présenter brièvement comment utiliser la bibliothèque Reticulate, pour lancer un code python dans un environnement R, puis nous donnerons deux exemple d'utilisation : l'ouverture de fichiers et la comparaison de méthodes de RandomForest. 

# 1. Comment ça marche ? 

Le package reticulate permet de lier R et Python en utilisant des appels Python dans R.
```{r}
library(reticulate)
use_python("/home/metienne/conda/bin/python3")
# on prend un jeu de donnée jouet : 
data(cars)
```

## 1.1 Appel de librairies python dans l'environnement R
Une première façon d'intégrer du code python dans R est d'utiliser ses bibliothèques/ modules de travail (qui contiennent les fonctions utilisées) avec la fonction reticulate::import("my_py_library")

```{r}
np  = import("numpy")
```

Ensuite, on lance directement les fonctions pythons en précisant quelle librairie utiliser. Par exemple, si on veut faire la moyenne par variable de notre jeu de données cars :
```{r}
np$mean(cars)
```

## 1.2 Fenêtre interactive
Un deuxième moyen d'utiliser du python dans un script R est d'ouvrir une fenêtre intéractive avec repl_python : 
```r
repl_python()
from sklearn.ensemble import RandomForestClassifier
clf = RandomForestClassifier(n_estimators=20)
exit
```
Le problème est que ça ne marche pas dans un markedown.

## 1.3 Appel d'un script python

La dernière façon est de charger un script .py dans le script : les fonctions sont alors directement appelée comme dans 1.1
```{r}
use_python("/home/metienne/conda/bin/python3")
source_python('test.py')
my_mean(cars)
```


## 1.4 Problème de typage :
Le gros problème de la bibliothèque est la conversion entre les types python et les types R. 
Par exemple, * utiliser le script test pour montrer des conversion un peu bizarre (type int par ex)* 

Par ailleurs, l'appel de modules python dans un script R nécessite souvent des transformations de type : un array n'est pas un vector, etc. 

# 2. Un premier cas d'étude : ouverture de fichiers exotiques

Nous allons présenter comment utiliser la bibliothèque "reticulate", et mettre en évidence ses limites, au travers de l'ouverture de fichier via la librairie pandas.

## 2.1 Ouverture de csv "classiques"

## 2.2 Ouverture de gros csv

## 2.3 Ouverture de json emboités


# 3. Comparaison des résultats de Random Forest entre R et python via R :
## 3.1 Comparaison des résultats de RandomForest issus de plusieurs fonctions R
```{r,  result = "hide", message = FALSE}
library(parsnip)
library(mlbench) 
library(randomForest)
library(ranger)
```

Le package mlbench met a disposition des données de machine learning. On utilise les données DNA comprenant 3 186 observations de 180 variables, et la variable de classe à prédire.
```{r}
data(DNA)
train = sample(1:nrow(DNA), size = nrow(DNA)/2)
test  = setdiff(1:nrow(DNA), train)
```

### 3.1.1 Méthode classique 
On utilise directement les différentes fonctions permettant de faire des forêts aléatoires.

```{r}
t0rF = Sys.time() 
RFrF = randomForest(Class ~ ., data = DNA[train, ])
t1rF = Sys.time() 
tcalc_rF = t1rF - t0rF

t0r = Sys.time() 
RFr = ranger(Class ~ ., data = DNA[train, ])
t1r = Sys.time() 
tcalc_r = t1r - t0r

tcalc_rF
tcalc_r

RFrF
RFr

```

### 3.1.2 Avec parsnip 
Le package permet d'homogeneiser l'utilisation de différentes fonctions permettant de faire de la classification par forêts aléatoires, et de faciliter la comparaison des résultats obtenus.

```{r }
model = rand_forest(mode = "classification", trees = 2000)

rf_randomForest <- 
  model %>%
  set_engine("randomForest") %>%
  fit(Class ~ ., data = DNA[train, ]) 

pred_rF = predict(rf_randomForest, DNA[test, ])

rf_ranger <-
  model %>%
  set_engine("ranger") %>%
  fit(Class ~ ., data = DNA[train, ])

pred_r = predict(rf_ranger, DNA[test, ])

library(mclust)
adjustedRandIndex(DNA$Class[test], pred_rF$.pred_class)
adjustedRandIndex(DNA$Class[test], pred_r$.pred_class)
sum(DNA$Class[test] != pred_rF$.pred_class)/length(test)*100
sum(DNA$Class[test] != pred_r$.pred_class)/length(test)*100
```

## 3.2 Avec Python

## 3.2.1 En utilisant directement les modules python pour modéliser les données
Importer les modules de travail (qui contiennent les fonctions utilisées)

```{r}
np  = import("numpy")
sk  = import("sklearn.ensemble")
skd = import("sklearn.datasets")
```

Définir le modèle RandomForest
```{r}
RFpy  = sk$RandomForestClassifier(n_estimators=2000L)
```

Appliquer le modèle aux données DNA
```{r}
X         = as.matrix(DNA[train, -ncol(DNA)])
Y         = np$array(DNA$Class[train])
fitpy     = RFpy$fit(X, Y)
Xnew      = as.matrix(DNA[test, -ncol(DNA)])
Ynew      = np$array(DNA$Class[test])
pred_py   = RFpy$predict(Xnew)
adjustedRandIndex(pred_py, Ynew)
```

### 3.2.2 Utiliser une fenêtre interactive Python dans la session R
```r
repl_python()
import sklearn.ensemble
from sklearn.ensemble import RandomForestClassifier
clf = RandomForestClassifier(n_estimators=2000)
```

### 3.2.3 Importation de script Python
Remarque : il est possible d'intégrer du code Python en Rmarkdown.

```python
from sklearn.ensemble import RandomForestClassifier
  def RF_DNA(X, y):
  clf = RandomForestClassifier(n_estimators=100)
  RF = clf.fit(X, y)
  return RF
```
Dans R, on importe le script écrit en Python :
```r
source_python("RF_DNA.py")
pred = RF_DNA(X, y)
```

