---
title: "Medium and Big data"
author: "Marine Marjou"
date: "28 août 2019"
output: html_document
---

```{r setup, include=FALSE}
knitr::opts_chunk$set(echo = TRUE)

library(Matrix)
library(microbenchmark)
```


# 1. Introduction

# 2. Utilisation des matrices creuses

Les matrices creuses ou *sparse matrix* sont des matrices qui contiennent beaucoup de zéros (ex: matrice d'adjacence, matrice diagonale, etc...). Ces matrices peuvent prendre beaucoup de places et il est donc judicieux d'utiliser des fonctions spéciales pour ce genre de matrice afin de les rendre plus *légères*.

## 2.1 `Matrix`

```{r}
m1 <- matrix(0, nrow = 1000, ncol = 1000)
m2 <- Matrix(0, nrow = 1000, ncol = 1000, sparse = TRUE)

m1[1:5, 1:5]
object.size(m1)
m2[1:5, 1:5]
object.size(m2)
```

Selon le type de données que l'on possède plusieurs stratégies de création de matrice creuse sont possibles :

### 1- Transformer à l'aide de la fonction `as` ou `Matrix`

```{r}
mat <- matrix(rbinom(10000, 1, 0.1), ncol = 100, nrow = 100)
object.size(mat)

mat_sparse <- as(mat, "sparseMatrix")
object.size(mat_sparse)

mat_sparse2 <- Matrix(mat, sparse = TRUE)
object.size(mat_sparse2)
```

Il est possible de choisir dans quel sens on décide de compresser sa matrice : 

- par colonne avec `as(dt, "dgCMatrix")` 
- par ligne avec `as(dt, "dgRMatrix")`

Ce choix de compression peut s'avérer utile selon si on veut travailler par ligne ou par colonne.


### 2- Transformation en matrice creuse avec un stockage en triplet avec `sparseMatrix`:

```{r}
# données
k <- c(4,5,7,1,3,2,6)
i <- c(1,1,5,4,2,1,3)
j <- c(3,4,4,1,2,2,4)

my.matrix <- matrix(ncol=4, nrow = 5, 0)
s <- sapply(1:7, function(ii){
 my.matrix[i[ii], j[ii]] <<- k[ii]
 })

my.matrix
```
  
Avec :  
- i : indices des lignes  
- j : indices des colonnes  
- k : valeurs non-nulles  

```{r}
mat_sparse3 <- sparseMatrix(i = i,
                            j = j,
                            x = k)
object.size(mat_sparse3)
```

```{r}
mat_sparse4 <- as(my.matrix, "sparseMatrix")
object.size(mat_sparse4)

mat_sparse5 <- Matrix(my.matrix, sparse = TRUE)
object.size(mat_sparse5)
```

### 2.1.3 Enregistrer/charger une sparseMatrix

```{r eval=FALSE, include=TRUE}
writeMM(obj = mat_spars3, file = "sparse_matrix.mtx")

sp_matrix_read <- readMM("sparse_matrix.mtx")
```



## 2.2 `slam`

```{r}
library(slam)
slam.matrix <- simple_triplet_matrix(i = i, j = j, v = k)
# ou
slam.matrix <- as.simple_triplet_matrix(my.matrix)
object.size(slam.matrix)
```













