# Utilisation du package julia MixedModels depuis R


Antoine Jardin, dans un [post](http://osc.cnrs.fr/RT20/2015/local/documents/S4_Jardin.html) 
de 2015, compare les performances du package R `lme4` et 
[MixedModels](https://github.com/dmbates/MixedModels) écrit en Julia.
La version julia peut être plus beaucoup rapide.

Douglas Bates, ancien développeur de lme4, et créateur du  
package Julia MixedModels montre dans ce [post](https://rpubs.com/dmbates/377897) 
comment appeler ce package depuis R.

Pour apprendre à utiliser MixedModels il y a la [documentation](https://dmbates.github.io/MixedModels.jl/stable/)
et [une collection de notebooks](https://github.com/dmbates/MixedModelsinJulia) très détaillés.

Pour exécuter la suite vous devez installer [Julia](https://julialang.org/downloads/).

## Bibliothèque `lme4` pour les modèles mixtes en R

```{r}
library(lme4)
```

## Données sur les rats fournies par Pierre Barbillon

```{r}
don      = read.table(here("gdpcumjour.csv"),
               dec=",",sep=";",header=TRUE)

don$tpsF  = as.factor(don$tps)
don$bbF   = as.factor(don$bb)
don$tpsN  = as.numeric(don$tpsF)
don$mereF = as.factor(don$mere)
```

```{r}
system.time(model <- lme4::lmer(gdp~tpsF*gest*ps+(1 |bbF),data=don))
```

```{r}
summary(model)
```

## Démarrer la session julia

```{r}
library(JuliaCall)
jl <- julia_setup()
```

## Transférer les données et la formule du modèle vers la session Julia 

```{r}
jl$assign("form", formula(model))
jl$assign("don", don)
```

## Chargement du package MixedModels

```{r}
jl$library("MixedModels")
```

## Exécuter la fonction julia

```{r}
jl$eval("@elapsed fm = fit(LinearMixedModel, form, don)")
```

```{r}
jl$eval("fm")
```
