---
title: "Créer et maintenir un package avec `usethis`."
output: html_document
---

```{r setup, include=FALSE}
knitr::opts_chunk$set(echo = TRUE, eval = FALSE)
```

À l'issue de ce tutoriel, nous aurons créé un package, qui inclue potentiellement du code C++ (via `Rcpp` et `RcppArmadillo`), documenté avec `roxygen2`, avec des tests unitaires via `testthat`, partagé sur GitHub, maintenu à l'aide de Travis-CI, avec un site Internet avec `pkgdown`.

## TOO LONG, DIDN'T READ

```{r}
library(devtools)
library(usethis)
library(testthat)
library(pkgdown)
remotes::install_github("ropenscilabs/travis")
remotes::install_github("ropenscilabs/tic")

### CREATE PACKAGE
create_package("name")
use_package_doc()
use_roxygen_md()

### ADD DESCRIPTION FILES
edit_file("DESCRIPTION")
use_mit_license("Firstname Lastname")

### ADD DEPENDENCIES (IF APPLICABLE)
use_package("name_of_package")

### ADD R FUNCTIONS AND THEIR DOCUMENTATION
use_r("name_of_r_file")
# Code > Insert Roxygen Skeleton (Ctrl+Alt+Shift+R)

### ADD VIGNETTE-LIKE RMD TO YOUR PACKAGE
use_readme_rmd()

### ADD UNITARY TESTS
use_testthat()
use_test("name_of_test_file")
test()

### ADD RCPP SUPPORT
use_rcpp()
use_rcpp_armadillo()
# File > New File > C++ File
	#include <Rcpp.h>  >>>  #include <RcppArmadillo.h>
	// [[Rcpp::depends(RcppArmadillo)]]
# BUILD NOW AT LEAST ONCE, ELSE DEVTOOLS::DOCUMENT() WILL FAIL

### SHARE TO GITHUB
use_git()
# Push to new repo: https://gist.github.com/mindplace/b4b094157d7a3be6afd2c96370d39fad

### LINK TO TRAVIS-CI
use_travis()
# Go to travis-ci.org and link your repo

### ADD PAT TO R
# Create PAT: https://github.com/settings/tokens with "public_repo" scope.
# Add the PAT to .Renviron
edit_r_environ()
# GITHUB_PAT=<GENERATED PAT>
git_vaccinate()

[travis::travis_set_pat() | BUT NEEDS MORE PERMISSIONS]

### SETTING A WEBPAGE FOR YOUR PACKAGE
use_pkgdown()
use_pkgdown_travis()

### CREATE SSH KEYPAIR FOR TRAVIS DEPLOY
# Run use_travis_deploy_manual.R

#----- 'use_travis_deploy', but manual

# Generate SSH keypair
key <- openssl::rsa_keygen()
pub_key <- tic:::get_public_key(key)
private_key <- tic:::encode_private_key(key)

# Go to the GitHub repository page - then Settings > Deploy keys,
# add the public key there (check the box for write-access).
title <- "travis+tic"
public_key <- travis:::create_key_data(pub_key, title)

# Go to the Travis repository page - then More Options > Settings.
# Add an environment-variable named id_rsa. Paste your clipboard-contents into its value.
# Make sure you are not displaying the value in the log. Save.
name <- "id_rsa"
private_key

#----- End of 'use_travis_deploy', but manual

# Go to the GitHub repository page - then Settings > Deploy keys, add the public key there (check the box for write-access).
# Go to the Travis repository page - then More Options > Settings. Add an environment-variable named id_rsa. Paste your clipboard-contents into its value. Make sure you are not displaying the value in the log. Save.

[OR travis::use_travis_deploy() | TOO MANY PERMISSIONS]
```

## Prérequis
* Avoir un compte GitHub et avoir déjà géré un repo dessus (voir le tutoriel <https://guides.github.com/activities/hello-world/> si nécessaire).

* Installer les packages suivants :
    ```{r}
    install.packages(c("devtools", "pkgdown", "RcppArmadillo"))
    remotes::install_github("ropenscilabs/travis")
    remotes::install_github("ropenscilabs/tic")
    ```

## Un package minimal
#### Création du package
On commence par créer le package en spécifiant son chemin d'accès `path` (ne surtout pas le créer dans un dossier Dropbox, GoogleDrive, iCloud, ou que-sais-je de partagé) :
```{r echo=FALSE}
path <- file.path("C:/Users/Pheliks/Documents/safe zone", "mypkg")
```

```{r}
usethis::create_package(path)
#> ✔ Creating 'C:/Users/Pheliks/Documents/safe zone/mypkg/'
#> ✔ Setting active project to 'C:/Users/Pheliks/Documents/safe zone/mypkg'
#> ✔ Creating 'R/'
#> ✔ Writing 'DESCRIPTION'
#> Package: mypkg
#> Title: What the Package Does (One Line, Title Case)
#> Version: 0.0.0.9000
#> Authors@R (parsed):
#>     * First Last <first.last@example.com> [aut, cre] (<https://orcid.org/YOUR-ORCID-ID>)
#> Description: What the package does (one paragraph).
#> License: What license it uses
#> Encoding: UTF-8
#> LazyData: true
#> ✔ Writing 'NAMESPACE'
#> ✔ Writing 'mypkg.Rproj'
#> ✔ Adding '.Rproj.user' to '.gitignore'
#> ✔ Adding '^mypkg\\.Rproj$', '^\\.Rproj\\.user$' to '.Rbuildignore'
#> ✔ Opening 'C:/Users/Pheliks/Documents/safe zone/mypkg/' in new RStudio session
#> ✔ Setting active project to '<no active project>'
```

#### Documentation Roxygen
On rajoute un cadre de travail `roxygen2` pour la documentation.
```{r}
usethis::use_package_doc()
#> ✔ Setting active project to 'C:/Users/Pheliks/Documents/safe zone/mypkg'
#> ✔ Writing 'R/mypkg-package.R'
usethis::use_roxygen_md()
#> ✔ Setting Roxygen field in DESCRIPTION to 'list(markdown = TRUE)'
#> ✔ Setting RoxygenNote field in DESCRIPTION to '6.1.1'
#> ● Run `devtools::document()`
```
et on exécute `devtools::document()` puisque c'est demandé :
```{r}
devtools::document()
#> Updating mypkg documentation
#> Writing NAMESPACE
#> Loading mypkg
#> Writing mypkg-package.Rd
```

#### DESCRIPTION et dépendences
Vous pouvez modifier le fichier `DESCRIPTION` dès maintenant (titre, auteur, description) et rajouter une license si nécessaire.
```{r}
usethis::edit_file("DESCRIPTION")
#> ● Modify 'DESCRIPTION'
usethis::use_mit_license("Firstname Lastname")
#> ✔ Setting License field in DESCRIPTION to 'MIT + file LICENSE'
#> ✔ Writing 'LICENSE.md'
#> ✔ Adding '^LICENSE\\.md$' to '.Rbuildignore'
#> ✔ Writing 'LICENSE'
```

Si le package va inclure des dépendences, vous pouvez automatiser le procédé avec
```{r}
usethis::use_package("MASS")
#> ✔ Adding 'MASS' to Imports field in DESCRIPTION
#> ● Refer to functions with `MASS::fun()`
```

#### Une première fonction R
Ajoutons notre première fonction R pour exemple.
```{r}
usethis::use_r("matrix_mult")
#> ● Modify 'R/matrix_mult.R'

#----- Fichier 'R/matrix_mult.R'

#' Simple matrix multiplication
#'
#' @param A Matrix
#' @param B Matrix
#'
#' @return Product of matrices
#' @export
#'
#' @examples
#' A <- matrix(1:9, 3, 3)
#' B <- matrix(11:19, 3, 3)
#' matrix_mult(A, B)
matrix_mult <- function(A, B) {
  return (A %*% B)
}

#----- Fin du fichier
```
La documentation Roxygen (repérée par les `#'` et les balises commençant par `@`) est essentielle, non seulement pour rendre votre package compréhensible, mais surtout parce que `roxygen2` va gérer le `NAMESPACE` automatiquement.
En particulier, la balise `@export` spécifie que la fonction `matrix_mult` sera exportée, donc visible et utilisable pour l'utilisateur du package.
Le squelette Roxygen se trouve dans `Code > Insert Roxygen Skeleton` (ou `Ctrl+Alt+Shift+R`).

#### pkgdown
On peut créer une page de documentation (type vignette) pour le package. En particulier, ce sera la page d'accueil du site web associé à votre package.
```{r}
usethis::use_readme_rmd()
#> ✔ Writing 'README.Rmd'
#> ✔ Adding '^README\\.Rmd$' to '.Rbuildignore'
#> ● Modify 'README.Rmd'
#> ✔ Writing '.git/hooks/pre-commit'
```
Cette page est générée principalement par le fichier 'README.Rmd' (à modifier à la main) et les documentations '.Rd' du dossier '/man' générées par Roxygen.

## Tests unitaires
On ajoute des tests unitaires simples à notre package.
```{r}
usethis::use_testthat()
#> ✔ Adding 'testthat' to Suggests field in DESCRIPTION
#> ✔ Creating 'tests/testthat/'
#> ✔ Writing 'tests/testthat.R'
#> ● Call `use_test()` to initialize a basic test file and open it for editing.
usethis::use_test("name_of_test_file")
#> ✔ Increasing 'testthat' version to '>= 2.1.0' in DESCRIPTION
#> ✔ Writing 'tests/testthat/test-name_of_test_file.R'
#> ● Modify 'tests/testthat/test-name_of_test_file.R'

#----- Fichier 'tests/testthat/test-name_of_test_file.R'

test_that("is a matrix", {
  A = matrix(1:4, 2, 2)
  B = matrix(4:1, 2, 2)
  expect_that(matrix_mult(A, B), is_a("matrix"))
})

test_that("has good dimension", {
  A = matrix(1:28, 4, 7)
  B = matrix(101:121, 7, 3)
  expect_equal(dim(matrix_mult(A, B)), c(4, 3))
})

test_that("matrix multiplication works", {
  A = matrix(1:4, 2, 2)
  B = matrix(4:1, 2, 2)
  C = matrix(c(13, 20, 5, 8), 2, 2, byrow = FALSE)
  expect_equal(matrix_mult(A, B), C)
})

#----- Fin du fichier

```
On peut vérifier que nos tests fonctionnent avec
```{r}
devtools::test()
#> Loading mypkg
#> Testing mypkg
#> √ |  OK F W S | Context
#> √ |   3       | name_of_test_file
#> 
#> == Results =====================================================================
#> Duration: 0.1 s
#> 
#> OK:       3
#> Failed:   0
#> Warnings: 0
#> Skipped:  0
```

## Ajout de Rcpp et RcppArmadillo
On ajoute le support Rcpp et RcppArmadillo.
```{r}
usethis::use_rcpp_armadillo()
#> ✔ Creating 'src/'
#> ✔ Adding '*.o', '*.so', '*.dll' to 'src/.gitignore'
#> ✔ Adding '@useDynLib mypkg, .registration = TRUE' to 'R/mypkg-package.R'
#> ● Run `devtools::document()` to update 'NAMESPACE'
#> ✔ Adding 'Rcpp' to LinkingTo field in DESCRIPTION
#> ✔ Adding 'Rcpp' to Imports field in DESCRIPTION
#> ✔ Adding '@importFrom Rcpp sourceCpp' to 'R/mypkg-package.R'
#> ● Run `devtools::document()` to update 'NAMESPACE'
#> ✔ Adding 'RcppArmadillo' to LinkingTo field in DESCRIPTION
#> ✔ Created 'src/Makevars' and 'src/Makevars.win' with requested compilation settings.
```
Ne lancez pas `devtools::document()` malgré l'ordre de usethis ! L'instruction échoue sans fichier source et sans build.
Commençons donc par ajouter un fichier source.
```{Rcpp}
#----- Fichier 'src/matrix_mult.cpp'

#include <RcppArmadillo.h>
using namespace Rcpp;
// [[Rcpp::depends(RcppArmadillo)]]

//' Simple matrix multiplication
//'
//' @param A Matrix
//' @param B Matrix
//'
//' @return Product of matrices
//' @export
//'
//' @examples
//' A <- matrix(1:9, 3, 3)
//' B <- matrix(11:19, 3, 3)
//' matrix_mult_cpp(A, B)
// [[Rcpp::export]]
arma::mat matrix_mult_cpp(arma::mat A, arma::mat B) {
  return A * B;
}

#----- Fin du fichier
```
Encore une fois, le squelette Roxygen est important pour documenter la fonction, mais aussi pour préciser qu'il faut exporter la fonction dans le `NAMESPACE`.

A ce niveau, il est nécessaire de construire une première fois le package (`Ctrl+Shift+B`), puis de lancer `devtools::document()` (`Ctrl+Shift+D`) pour mettre à jour la documentation et le namespace.

Rajoutons aussi un test unitaire pour notre nouvelle fonction .cpp :
```{r}
#----- Fichier 'tests/testthat/test-name_of_test_file.R'

[...]

test_that("is a matrix CPP", {
  A = matrix(1:4, 2, 2)
  B = matrix(4:1, 2, 2)
  expect_that(matrix_mult_cpp(A, B), is_a("matrix"))
})

test_that("has good dimension CPP", {
  A = matrix(1:28, 4, 7)
  B = matrix(101:121, 7, 3)
  expect_equal(dim(matrix_mult_cpp(A, B)), c(4, 3))
})

test_that("matrix multiplication works CPP", {
  A = matrix(1:4, 2, 2)
  B = matrix(4:1, 2, 2)
  C = matrix(c(13, 20, 5, 8), 2, 2, byrow = FALSE)
  expect_equal(matrix_mult_cpp(A, B), C)
})

#----- Fin du fichier
```

## Intégration à GitHub
Il est temps d'intégrer votre package à Git.
```{r}
usethis::use_git()
#> ✔ Setting active project to 'C:/Users/Pheliks/Documents/safe zone/mypkg'
#> ✔ Initialising Git repo
#> ✔ Adding '.Rhistory', '.RData' to '.gitignore'
#> There are 11 uncommitted files:
#> * '.gitignore'
#> * '.Rbuildignore'
#> * 'DESCRIPTION'
#> * 'LICENSE'
#> * 'LICENSE.md'
#> * 'man/'
#> * 'mypkg.Rproj'
#> * 'NAMESPACE'
#> * 'R/'
#> * 'src/'
#> * 'tests/'
#> Is it ok to commit them?
#> 
#> 1: Negative
#> 2: Yup
#> 3: No way
#> 
#> Selection: 2
#> ✔ Adding files
#> ✔ Commit with message 'Initial commit'
#> ● A restart of RStudio is required to activate the Git pane
#> Restart now?
#> 
#> 1: Absolutely not
#> 2: Nope
#> 3: Yup
#> 
#> Selection: 3
```
Créez un nouveau repo sur votre compte GitHub et pushez votre package (voir <https://gist.github.com/mindplace/b4b094157d7a3be6afd2c96370d39fad> pour la procédure à suivre, retranscris ci-dessous au cas où le lien url venait à être cassé).

#### Create a remote, empty folder/repository on Github.

1. Login to your Github account.

2. At the top right of any Github page, you should see a '+' icon. Click that, then select 'New Repository'.

3. Give your repository a name--ideally the same name as your local project. If I'm building a travel application, its folder will be called 'travel-app' on my computer, and 'travel-app' will be the Github repository name as well.

4. Click 'Create Repository'. The next screen you see will be important, so don't close it.

#### Connect your local project folder to your empty folder/repository on Github.

The screen you should be seeing now on Github is titled 'Quick setup — if you’ve done this kind of thing before'.

Copy the link in the input right beneath the title, it should look something like this: https://github.com/mindplace/test-repo.git This is the web address that your local folder will use to push its contents to the remote folder on Github.

1. Go back to your project in the terminal/command line.

2. In your terminal/command line, type git remote add origin [copied web address]

Example: git remote add origin https://github.com/mindplace/test-repo.git

3. Push your branch to Github: git push origin master

4. Go back to the folder/repository screen on Github that you just left, and refresh it. The title 'Quick setup — if you’ve done this kind of thing before' should disappear, and you should see your files there.

## Intégration continue avec Travis-CI
Commencez par créer un compte sur <https://travis-ci.org/> si ce n'est pas déjà fait (il faudra probablement vous connecter avec votre compte GitHub).
L'intégration avec Travis-CI est rapide et sans douleur :
```{r}
usethis::use_travis()
#> ✔ Setting active project to 'C:/Users/Pheliks/Documents/safe zone/mypkg'
#> ✔ Writing '.travis.yml'
#> ✔ Adding '^\\.travis\\.yml$' to '.Rbuildignore'
#> ● Turn on travis for your repo at https://travis-ci.org/profile/fcheysson
#> ● 
#>   <!-- badges: start -->
#>   [![Travis build status](https://travis-ci.org/fcheysson/mypkg.svg?branch=master)](https://travis-ci.org/fcheysson/mypkg)
#>   <!-- badges: end -->
#>   [Copied to clipboard]
```
Vos prochains pushes seront désormais testés avec Travis. Effectuez un commit-push maintenant.

## Associer une page web GitHub à votre package
Dans un premier temps, créez votre site.
```{r}
usethis::use_pkgdown()
#> ✔ Adding '^_pkgdown\\.yml$', '^docs$' to '.Rbuildignore'
#> ✔ Adding '^pkgdown$' to '.Rbuildignore'
#> ✔ Writing '_pkgdown.yml'
#> ● Modify '_pkgdown.yml'
```
Pour que Travis compile et associe automatiquement votre site Web, il lui faut deux choses : un Personal Access Token (PAT) (à créer et associer une bonne fois pour toutes) et une clé de déploiement (à créer et associer pour chaque repo de votre compte GitHub).

#### PAT et `use_pkgdown_travis`
Pour le PAT, la solution la plus simple (mais la plus permissive pour Travis et donc la moins secure) est la suivante:
```{r}
travis::travis_set_pat()
```

Pour donner moins de permission à Travis :

1. Créer un PAT sans aucun scope sur <https://github.com/settings/tokens>
2. Ajouter le PAT à .Renviron
    ```{r}
    usethis::edit_r_environ()
    #> ● Modify 'C:/Users/Pheliks/Documents/.Renviron'
    #> ● Restart R for changes to take effect
    
    #----- Fichier '.Renviron'
    
    GITHUB_PAT=126a456bc48e5490ff145671aec1630136bcca78
    
    #----- Fin de fichier
    ```
3. S'assurer que vous ne pusherez jamais votre PAT par mégarde.
    ```{r}
    usethis::git_vaccinate()
    ```

Maintenant, vous pouvez associer pkgdown à Travis pour qu'il compile votre site à chaque push.
```{r}
usethis::use_pkgdown_travis()
#> ✔ Adding 'docs/' to '.gitignore'
#> ● Set up deploy keys by running `travis::use_travis_deploy()`
#> ● Insert the following code in '.travis.yml'
#>   before_cache: Rscript -e 'remotes::install_cran("pkgdown")'
#>   deploy:
#>     provider: script
#>     script: Rscript -e 'pkgdown::deploy_site_github()'
#>     skip_cleanup: true
#>   [Copied to clipboard]
```
Je vous encourage également à rajouter la ligne 'warnings_are_errors: false' dans '.travis.yml'.
Cela évite que Travis indique un échec juste parce que vous avez oublié de mettre un exemple dans votre documentation.

#### Clé de déploiement et `use_travis_deploy`
Pour la clé de déploiement, le plus simple, mais aussi le plus permissif (et donc le moins secure) est de lancer
```{r}
travis::use_travis_deploy()
```

Pour réduire les permissions de Travis, suivre ces étapes :

1. Lancez le programme suivant pour générer une paire de clefs SSH
    ```{r}
    # use_travis_deploy, but manual
    
    # Generate SSH keypair
    key <- openssl::rsa_keygen()
    pub_key <- tic:::get_public_key(key)
    private_key <- tic:::encode_private_key(key)
    
    # Go to the GitHub repository page - then Settings > Deploy keys,
    # add the public key there (check the box for write-access).
    title <- "travis+tic"
    public_key <- travis:::create_key_data(pub_key, title)
    
    # Go to the Travis repository page - then More Options > Settings.
    # Add an environment-variable named id_rsa. Paste your clipboard-contents into its value.
    # Make sure you are not displaying the value in the log. Save.
    name <- "id_rsa"
    private_key
    ```

2. Sur la page de votre repo GitHub, allez dans Settings > Deploy keys, et ajoutez votre clef publique `public_key` (cochez la case 'Allow write access').

3. Sur la page de votre repo Travis, allez dans More Options > Settings. Ajoutez une variable d'environnement appelée 'id_rsa'. Copiez la clef privée `private_key` dans value et assurez-vous que 'Display value in build log' est désactivé. 

Désormais, chacun de vos pushes compile votre site à partir du fichier 'README.Rmd' et des documentations .Rd.
Votre site est accessible sur <compte_github>.github.io/<nom_du_package> (par exemple, fcheysson.github.io/mypkg).
