# Mise en forme

## Police

**bookdown** suit la mise en forme de **rmarkdown**

`On peut écrire en *italique*, **gras**, `espacement régulier` ou ~~barré~~.`

On peut écrire en *italique*, **gras**, `espacement régulier` ou ~~barré~~.

Les titres de niveau un (chapitres) sont délimités par `#` et ceux de niveau suivant par `##` ou `###`.



## Références internes {#refint}

### Sections

On donne un label à ce sous-chapitre comme suit `## Références internes {#refint}`, et on y fait référence avec

* `\@ref(refint)` pour produire \@ref(refint),

* `[Références internes]` pour produire [Références internes],

* `[section sur les références internes](#refint)` pour produire [section sur les références internes](#refint).



### Figures

```{r iris-scatter, fig.cap="Nuage de points"}
library(tidyverse)
ggplot(iris) +
  aes(x = Sepal.Length, y = Petal.Length) +
  geom_point()
```

Le nom du chunck qui a produit la Figure \@ref(fig:iris-scatter) chunck est `iris-scatter` et possède l'option `fig.cap="Nuage de points"`. On y fait référence via `\@ref(fig:iris-scatter)`.

### Tables

```{r iris-head}
iris %>%  # Ce chunk s'appelle iris-head
  head() %>% 
  knitr::kable(caption = "iris-table")
```

Ici, on spécifie la légend directement via un argument de `knitr::kable()`. On fait précéder le label de `tab` pour produire la référénce : `\@ref(tab:iris-head)` pour \@ref(tab:iris-head).


### Texte

(ref:bact) Faecalibacterium prausnitzii

Si on définit une référence textuelle via `(ref:bact) Faecalibacterium prausnitzii`, on peut écrire (ref:bact) avec `(ref:bact)` et même plusieurs fois (ref:bact) (ref:bact) (ref:bact) pour éviter de dupliquer le texte.


## Bibliographie

La bibliographie se spécifie dans le YAML du fichier `index.Rmd` via `bibliography: packages.bib` (en mettant entre crochets séparés par une virgule si plusieurs fichiers).

* `@R-base` va produire @R-base,
* `[@R-base]` va produire [@R-base].

Par défaut, références sont affichées en fin de chapitre pour le HTML et en fin de livre pour du PDF.

Pour rajouter une bibliographie en fin de livre pour le format HTML, on peut utiliser `if (knitr::is_html_output()) '# References {-}'`.




