# Maths

## Équations

On peut écrire des équations ou des environnements LaTeX dans le texte $x = 3$ en les entourant par un `$`, ou $$x = 3$$ en les entourant de `$$`.

Pour référencer et numéroter, on utilise un marqueur commençant par `\#eq:` et ne contenant que des caractères alphanumériques, `:`, `-` ou `/` :

```
\begin{equation}
x = 3 (\#eq:x3)
\end{equation}
```


\begin{equation}
x = 3 (\#eq:x3)
\end{equation}


Et on fait référence à \@ref(eq:x3) via `\@ref(eq:x3)`. Les équations sans labels ne sont pas numérotées.



On peut numéroter ligne par ligne ...

```
\begin{align}
x & = 2 + 3*6 (\#eq:x236) \\
  & = 2 + 18 \\
  & = 20 (\#eq:x20)
\end{align}
```

\begin{align}
x & = 2 + 3*6 (\#eq:x236) \\
  & = 2 + 18 \\
  & = 20 (\#eq:x20)
\end{align}


... ou le calcul entier.

```
\begin{align}
\begin{split}
x & = 2+ 3 * 6 \\
  & = 20
\end{split}
(\#eq:x2lignes)
\end{align}
```

\begin{align}
\begin{split}
x & = 2+ 3 * 6 \\
  & = 20
\end{split}
(\#eq:x2lignes)
\end{align}


## Environnements mathématiques

Il existe plusieurs environements mathématiques par défaut : 

```{r theorem-envs, echo=FALSE}
knitr::kable(data.frame(
  Environment = names(bookdown:::theorem_abbr),
  `Printed Name` = unname(unlist(bookdown:::label_names_math)),
  `Label Prefix` = unname(bookdown:::theorem_abbr),
  stringsAsFactors = FALSE, check.names = FALSE
), caption = '(ref:theorem-envs)', booktabs = TRUE)
```

Ceux-ci sont numérotés par défaut.

```{r, comment=NA, echo=FALSE}
cat("```{definition}\nUn triangle rectangle est un triangle qui possède un angle droit.\n```")
```

```{definition}
Un triangle rectangle est un triangle qui possède un angle droit.
```

On peut nommer et labeller un environnement ...

```{r, comment=NA, echo=FALSE}
cat('````{theorem, name="Pythagore", label = "pyth"}\nDans un triangle rectangle, $a^2+b^2=c^2$.\n```')
```

```{theorem, name="Pythagore", label = "pyth"}
Dans un triangle rectangle, $a^2+b^2=c^2$.
```

et y faire réference via `\@ref(thm:pyth)` : \@ref(thm:pyth). Il faut remplacer `thm` par le préfixe correspondant à l'environnement concerné.

Il existe aussi des environnements non numérotés : `proof`, `remark` et `solution`, qui peuvent être nommé mais auxquels on ne peut pas faire référence.

```{remark, name = "Al-Kashi"}
Il existe une généralisation du théorème \@ref(thm:pyth) lorsque le triangle n'est pas rectangle.
```





